【裁判字號】    99,上易,1442
【裁判日期】    990727
【裁判案由】    侵占
【裁判全文】
臺灣高等法院刑事判決                99年度上易字第1442號
上  訴  人  臺灣板橋地方法院檢察署檢察官
上  訴  人
即  被  告  甲○○
上列上訴人等因被告侵占案件，不服臺灣板橋地方法院99年度易
字第52  4號，中華民國99年5月31日第一審判決（起訴案號：臺
灣板橋地方法院檢察署99年度偵字第2169號，移送併辦審理案號
：臺灣臺北地方法院檢察署99年度調偵字第299號 ），提起上訴
，本院判決如下：
    主  文
上訴駁回。
    理  由
一、不服地方法院之第一審判決而上訴者，應提出上訴書狀，向
    管轄第二審之高等法院為之。上訴書狀應敘述具體理由，刑
    事訴訟法第361條第1項、第2項定有明文。所謂「應敘述具
    體理由」，係指須就不服之判決為具體之指摘而言。惟提起
    第二審上訴之目的，既在於請求第二審法院撤銷、變更原判
    決，故所稱具體理由，係指須就不服之判決為具體之指摘而
    言，如僅泛稱原判決認事用法不當或採證違法、判決不公，
    或就原判決已詳予說明論斷之事項，徒憑己意，泛言爭執等
    ，則非具體理由。本件原判決依憑被告甲○○之自白、告訴
    人昱鈺科技有限公司之代理人乙○○之指述、上海銀行支票
    影本1紙等證據資料，認定被告侵占之事實，而論被告以意
    圖為自己不法之所有，而侵占自己持有他人之物罪，處有期
    徒刑陸月；並諭知如易科罰金，以新臺幣壹仟元折算壹日。
    並於理由內說明被告前有竊盜、詐欺等前科，素行不佳，因
    需款恐急竟侵占告訴人公司高達新台幣（下同）60萬元之款
    項，造成告訴人公司極大損失，兼衡其犯罪之手段、生活狀
    況、智識程度、犯後坦認犯行，惟迄未對告訴人公司為任何
    賠償等一切情狀，資為其量刑之審酌事由。經核認事、用法
    尚無不合。其量刑並無濫用量刑權限之情形，亦無違誤。
二、被告上訴意旨略以：被告並非預謀，而是臨時起意，沒有直
    接犯意，而是間接所為，請從輕量刑等語；檢察官循告訴人
    之請求，上訴意旨略稱：被告迄未對告訴人公司為分文賠償
    ，態度不佳，且被告前有竊盜、詐欺前科，顯見輕度之刑責
    顯難矯治其偏差之犯行，易科罰金之18萬元顯與其犯罪所得
    60萬元顯不相當，若非入監服刑，不足以達到懲戒效果，原
    審判決量刑實屬過輕，請另為妥適之判決云云。均係就原判
    決已審酌並說明理由之事由，任憑己意，泛言爭執，難認係
    上訴第二審之具體理由，自不合於首揭提起第二審上訴，上
    訴書狀應敘述具體理由之規定。其上訴均屬違背法律上之程
    式，爰不經言詞辯論，駁回其上訴。
據上論斷，應依刑事訴訟法第367條前段、第372條，判決如主文
。
中    華    民    國    99    年    7     月    27    日
                  刑事第十二庭審判長法  官  蔡永昌
                                    法  官  吳啟民
                                    法  官  蔡國在
以上正本證明與原本無異。
不得上訴。
                                    書記官  顧哲瑜
中    華    民    國    99    年    7     月    27    日
附錄：本案論罪科刑法條全文
中華民國刑法第335條
意圖為自己或第三人不法之所有，而侵占自己持有他人之物者，
處五年以下有期徒刑、拘役或科或併科一千元以下罰金。
前項之未遂犯罰之。

司法院資訊處製作；財團法人民間司法改革基金會備份。
